【裁判字號】    95,上易,244
【裁判日期】    950420
【裁判案由】    毒品危害防制條例
【裁判全文】
臺灣高等法院臺中分院刑事判決         95年度上易字第244號
上  訴  人  臺灣彰化地方法院檢察署檢察官
上  訴  人
即  被  告  乙○○
上列上訴人等因被告違反毒品危害防制條例案件，不服臺灣彰化
地方法院94年度易字第1400號中華民國94年12月30日第一審判決
（起訴案號：臺灣彰化地方法院檢察署94年度毒偵字第4806號；
移送併辦：臺灣彰化地方法院檢察署95年度毒偵字第61號），本
院判決如下：
    主  文
上訴駁回。
    事實及理由
一、本案經本院審理結果，認第一審判決認事用法及量刑均無不
    當，應予維持，並引用第一審判決書記載之事實、證據及理
    由（如附件）。
二、而檢察官上訴意旨略以：被告另基於施用第二級毒品甲基安
    非他命之概括犯意，於民國 94年11月21日下午9時許，在其
    位於彰化縣彰化市○○里○○路 6號住處，施用甲基安非他
    命 1次，此部分犯行與本案業經判決部分，時間緊接，所犯
    為構成要件相同之罪，顯係基於概括之犯意反覆為之，為連
    續犯，屬裁判上一罪，依審判不可分原則，該案應為起訴效
    力所及，原審未及斟酌審判，難認原判決允當等語。經查：
    本案原審檢察官原係就被告於 94年9月14日上午10時許及同
    日下午2時許，在其上開住處連續施用甲基安非他命2次之事
    實提起公訴，其後再於原審94年12月22日審理時將起訴事實
    擴張及「被告施用第二級毒品安非他命時間至94年11月23日
    採尿前 4日內某時」部分。而有關原審檢察官擴張之事實部
    分，係因被告為毒品列管人口，乃於94年11月23日下午1時3
    2 分許，自願至警局接受採尿，經警採集其尿液送驗結果呈
    甲基安非他命陽性反應而查悉，就此被告於警詢時係供稱：
    伊最後一次係於 94年11月21日下午9時許，在伊上開住處施
    用甲基安非他命 1次等語，惟於原審審理時則改稱：伊最後
    一次係於94年11月20日下午10時許，施用甲基安非他命 1次
    等語，是原審因而認定被告最後一次係於94年11月20日下午
    10時許，在其上開住處施用甲基安非他命 1次，認事用法尚
    無違誤。檢察官猶以被告於 94年11月21日下午9時許，尚有
    施用甲基安非他命1次云云，非有理由，應予駁回。
三、又被告在本院未到庭，亦未提出其他有利之證據及辯解，僅
    於上訴狀稱：伊不服原審判決，理由後補云云，其上訴尚無
    理由，應予駁回。
四、被告經合法傳喚，無正當理由不到庭，爰不待其陳述逕為判
    決。
五、據上論斷，應依刑事訴訟法第373條、第371條、第368條 ，
    判決如主文。
本案經檢察官甲○○到庭執行職務。
中    華    民    國    95    年    4     月    20    日
              刑事第七庭  審判長法  官  林  榮  龍
                                法  官  江  錫  麟
                                法  官  許  秀  芬
上列正本證明與原本無異。
本件不得上訴。
                                書記官    瑞  芳
中    華    民    國    95    年    4     月    21    日
附錄論罪科刑法條：
毒品危害防制條例第10條第2項：
施用第二級毒品者，處三年以下有期徒刑。
                                                      Ｒ


司法院資訊處製作；財團法人民間司法改革基金會備份。
